臺灣高等法院臺中分院刑事判決　　　　94年度上訴字第1435號
上　訴　人　臺灣彰化地方法院檢察署檢察官
上　訴　人
即　被　告　乙○○
上列上訴人因毒品危害防制條例案件，不服臺灣彰化地方法院94
年度訴字第660號，中華民國94年6月7日第一審判決 （起訴案號
：臺灣彰化地方法院檢察署94年度毒偵字第1242號、第1458號）
，提起上訴，及移送併辦（併辦案號：臺灣彰化地方法院檢察署
94年度毒偵字第2230號、第2944號、第3009號、第3537號、第36
64號）本院判決如下：
    主  　　文
原判決撤銷。
乙○○連續施用第一級毒品，累犯，處有期徒刑壹年陸月。扣案
第一級毒品海洛因貳包（壹包驗餘淨重零點壹公克、空包裝袋重
零點參公克；壹包驗餘淨重零點壹陸公克、空包裝袋重零點貳伍
公克），均沒收銷燬；扣案煙蒂壹支沒收。
    事　　　實
一、乙○○前有多次肅清煙毒條例等前科，其中86年間因肅清煙
    毒條例等案件，經臺灣彰化地方法院判處有期徒刑三年四月
    確定，於民國（下同）93年12月21日縮刑假釋期滿執行完畢
    。另因施用毒品案件，經臺灣台北地方法院裁定送觀察、勒
    戒後，認有繼續施用毒品傾向，經該院裁定施以強制戒治，
    嗣裁定停止戒治，於89年12月30日釋放，所餘戒治期間付保
    護管束，其後復由該院裁定撤銷停止戒治及付保護管束，令
    入戒治處所施以強制戒治，至91年1月28日執行完畢釋放，
    並由臺灣台北地方法院檢察署檢察官為不起訴處分確定。詎
    乙○○仍不知悔改，於強制戒治執行完畢釋放後五年內，復
    基於概括犯意，自94年2月27日起至94年7月18日13時許止，
    連續在其彰化縣溪湖鎮○○路西寮巷40之16號住處等地，以
    將海洛因摻入香菸內點燃後吸食、或摻水以注射針筒注射身
    體血管等方式，先後多次施用第一級毒品海洛因，嗣分別於
    ：(1)94年3月3日17時許，在彰化縣溪湖鎮○○路、福安路路
    口為警查獲，並扣得如附表一編號１所示之海洛因一包；(2)
    94年3月15日16時許，在彰化鎮○○路○段二五六巷二五弄
    七號為警查獲，並扣得如附表一編號２所示之海洛因一包；
    (3)94年4月28日14時許，在彰化縣溪湖鎮○○路西寮巷40 之
    16號為警查獲；(4)94年6月9日15時50分許，在彰化縣溪湖鎮
    ○○路西寮巷40之16號為警查獲，並扣得如附表二所示等物
    ；(5)94年6月10日6時50分許，在彰化縣溪湖鎮○○路西寮巷
    40之16號為警查獲；(6)94年7月20日14時30分許，在彰化縣
    溪湖鎮○○路西寮巷40之16號又為警查獲。
二、案經彰化縣警察局移送及彰化縣警察局鹿港分局、溪湖分局
    、彰化分局報告臺灣彰化地方法院檢察署檢察官偵查起訴及
    移送併辦。
    理　　　由
一、上揭事實業據被告於本院審理時供承不諱，其多次為警查獲
    後所採集之尿液，經分別送請彰化縣衛生局檢驗結果，均呈
    嗎啡陽性反應，有該局所出具之煙毒尿液檢驗成績書、委託
    檢驗尿液代號與真實姓名對照單附卷可稽，並有如附表一所
    示之海洛因及附表二所示之煙蒂扣案可資佐證，且扣案之海
    洛因經送請鑑定結果確含有海洛因成分，有法務部調查局94
    年4月29日調科壹字第140011502號、94年5月3日調科壹字第
    140011451 號鑑定通知書在卷可佐。被告前因施用毒品案件
    ，經臺灣台北地方法院裁定送觀察、勒戒後，認有繼續施用
    毒品傾向，經該院裁定施以強制戒治，嗣裁定停止戒治，於
    89年12月30日釋放，所餘戒治期間付保護管束，復經該院裁
    定撤銷停止戒治及付保護管束，令入戒治處所施以強制戒治
    ，至 91年1月28日執行完畢釋放，有臺灣高等法院被告前案
    紀錄表存卷可參，被告於前開經強制戒治執行完畢釋放後五
    年內又連續施用海洛因，事證明確，其犯行堪以認定。
二、核被告所為，係犯毒品危害防制條例第10條第 1項之施用第
    一級毒品罪。其持有毒品之低度行為，應為較高度之施用毒
    品行為所吸收，不另論罪；其先後多次施用第一級毒品之行
    為，時間緊接，所犯構成要件相同，顯係基於概括犯意反覆
    為之，依連續犯之規定以一罪論，並依法加重其刑。被告前
    有多次肅清煙毒條例等前科，其中於86年間因肅清煙毒條例
    等案件，經臺灣彰化地方法院判處有期徒刑三年四月確定，
    於民國（下同）93年12月21日縮刑假釋期滿執行完畢，有臺
    灣高等法院被告前案紀錄表在卷可查，其於有期徒刑執行完
    畢後，五年之內，再犯本件有期徒刑以上之罪，為累犯，應
    依刑法第四十七條規定遞予加重其刑。檢察官移送併辦部分
    （臺灣彰化地方法院檢察署94年度毒偵字第2230號、第2944
    號、第3009號、第3537號、第3664號）雖未據起訴，惟與起
    訴部分，具有連續犯之裁判上一罪關係，應為起訴效力所及
    ，本院自應併予審理。
三、原審法院以本案事證明確，予以論罪科刑，固非無見，然原
    審就被告前開併辦部分之犯行，未及審酌，究有未洽，被告
    上訴意旨以其業已戒除施用毒品之行為云云，指摘原判決不
    當，雖無理由，惟檢察官上訴意旨略以原審未及就上開移送
    併辦部分併予審理，尚有未洽等語，指摘原判決不當，則有
    理由，自應由本院將原判決撤銷改判。爰審酌被告犯罪之動
    機、目的、所生危害、及犯後坦承犯行態度良好等一切情狀
    ，量處如主文第二項所示之刑。如附表一所示扣案之海洛因
    ，均應依毒品危害防制條例第十八條第一項前段之規定，宣
    告沒收銷燬；如附表二所示之煙蒂，業經被告供承為其所有
    ，且係供施用第一級毒品海洛因所用之物，應依刑法第三十
    八條第一項第二款之規定併予宣告沒收。如附表三所示扣案
    物品，業經被告供陳非為其所有，復查無其他證據足認為被
    告所有，且非專供製造、施用第一、二級毒品之器具，及如
    附表四所示扣案物品，雖經被告供承為其所有，且係供施用
    第二級毒品安非他命用之物，惟其所涉施用第二級毒品安非
    他命部分，既已另依法偵辦，爰均不予宣告沒收，附此敘明
    。
四、據上論斷，應依刑事訴訟法第369條第1項前段、第364 條、
    第299條第1項前段，毒品危害防制條例第10條第1項、第 18
    條第1項前段，刑法第11條前段、第56條、第47條、第 38條
    第1項第2款，判決如主文。
本案經檢察官甲○○到庭執行職務。
中　　華　　民　　國　　94　　年　　9 　　月　　2 　　日
              刑事第十庭  審判長法　官　林　照　明
                                法　官　唐　光　義
                                法　官　林　清　鈞
上列正本證明與原本無異。
如不服本判決應於收受送達後十日內向本院提出上訴書狀，其未
敘述上訴之理由者並得於提起上訴後十日內向本院補提理由書（
均須按他造當事人之人數附繕本）。
                                書記官　劉　恒　宏
中　　華　　民　　國　　94　　年　　9 　　月　　6 　　日
附表一：
編號１：海洛因一包（驗餘淨重零點壹公克、空包裝袋重零點參
        公克）。
編號２：海洛因一包（驗餘淨重零點壹陸公克、空包裝袋重零點
        貳伍公克）。
附表二：煙蒂一支。
附表三：空塑膠袋一只、注射針筒一支。
附表四：玻璃燈泡一只。
                                                      Ｒ
